【裁判字號】    92,上易,500
【裁判日期】    920703
【裁判案由】    賭博
【裁判全文】
臺灣高等法院臺南分院刑事判決            九十二年度上易字第五號      Ｇ
      上  訴  人  臺灣臺南地方法院檢察署檢察官
      被      告  丁  ○  ○
      選任辯護人  黃  呈  祿
      被      告  甲  ○  ○
右上訴人因賭博案件，不服臺灣臺南地方法院九十一年度易字第六九五號中華民國九
十二年四月十日第一審判決（起訴案號：臺灣臺南地方法院檢察署九十一年度偵字第
一五七八號），提起上訴，本院判決如左：
      主      文
原判決撤銷。
丁○○、甲○○共同以賭博為常業，各處有期徒刑貳月，如易科罰金均以參佰元折算
壹日。賭博性電動玩具「金牌瑪琍」一台、「孔雀王二代」一台、「孔雀物語」一台
、「新象王」一台、「金蘋果連線」一台、「水果盤」二台、「象棋麻將」一台、「
梭哈樸克」一台、「滿貫大亨麻將」一台、「獅子王」一台（共含ＩＣ板十一塊）及
新台幣貳百元，均沒收。
乙○○在公眾得出入之場所賭博財物，處罰金捌佰元，如易服勞役，以參佰元折算壹
日。
      事      實
一、丁○○自民國九十年十二月間起，在台南市○○街二巷四號，向台南市政府申請
    核准經營「益群電子遊戲場」後，竟擺設賭博性電動玩具「金牌瑪琍」一台、「
    孔雀王二代」一台、「孔雀物語」一台、「新象王」一台、「金蘋果連線」一台
    、「水果盤」二台、「象棋麻將」一台、「梭哈樸克」一台、「滿貫大亨麻將」
    一台、「獅子王」一台（共含ＩＣ板十一塊），並自九十一年一月間起，以月薪
    新台幣（下同）一萬五千元，僱請具有犯意聯絡之被告甲○○擔任店員，負責開
    分及兌換現金工作，二人共同以賭博為常業，其賭博方式，為賭客以一比一方式
    開分或投幣玩賭，押中者可得倍數不等之分數，再以所贏得之分數以一比一方式
    兌換現金。若未押中，則由丁○○贏取。嗣於九十一年二月四日下午四時許，適
    被告乙○○在上址玩賭博性電動玩具後，將所贏之分數二百分，持向甲○○兌換
    現金二百元時，為警當場查獲，並扣得賭博性電動玩具「金牌瑪琍」一台、「孔
    雀王二代」一台、「孔雀物語」一台、「新象王」一台、「金蘋果連線」一台、
    「水果盤」二台、「象棋麻將」一台、「梭哈樸克」一台、「滿貫大亨麻將」一
    台、「獅子王」一台（共含ＩＣ板十一塊）及持兌換新台幣二百元（二百元未扣
    案）。
二、案經臺南市警察局第四分局報請臺灣臺南地方法院檢察署檢察官偵查起訴。
      理      由
一、訊據被告丁○○固坦承於上址經營「益群電子遊戲場」，被告甲○○亦不否認受
    丁○○雇擔任用該店店員，負責開開分或投幣，惟均否認有常業賭博犯行，一致
    辯稱：「益群電子遊戲場」係經台南市政府核准經營之合法電子遊戲場，僅供客
    人把玩娛樂，並無與客人以積分兌換現金之賭博行為。被告乙○○亦不否認於上
    開時、地前往「益群電子遊戲場」打金蘋果連線水果盤電動玩具，惟辯稱：並未
    以積分兌換現金之賭博行為等語。
二、惟查被告乙○○確於上開時地，前往「益群電子遊戲場」打金蘋果連線水果盤電
    動玩，並以所贏得之積分二百分向甲○○兌換二百元，於兌換之際，經警當場查
    獲等情，業據乙○○於警訊時供稱：「問：因何事被警方帶回製作筆錄？答：因
    涉嫌賭玩電玩，當場換現金二百元，被查獲而帶回貴所」、「問：你賭何種機台
    被警帶回？如何賭法？答：我賭玩金蘋果連線機台，該機台是以每次新台幣換得
    的」、「你與該店有無結怨？洗分之所得是何人所給的？答：我與該店無結怨，
    我叫開分員甲○○幫我洗分的」、「問：你是否知道不能兌換現金，那是賭博行
    為？答：知道」、「問：知道是賭博行為，為何要向店家換現金？答：因為大家
    都有認識，所以就可以換現金：：」、「你與該店家的換取方式請再敘之。答：
    我是該店熟客，可以直接兌換現金，於九十一年二月四日十六時許，向洗分員告
    知要洗二百分（即新台幣二百）：：」（以上詳九十一年二月四日警訊筆錄）。
    偵查中亦稱：「警訊筆錄實在」、「洗分的意思是兌換現金」、「現金還沒有交
    到我手就被警察抓到」（詳偵查卷第七頁八頁）。至原審審理時亦供稱：「問：
    對於第一、二次警訊筆錄所言可以洗分換錢有何意見（提示並告以要旨）？答：
    均實在」、「問：對於偵訊筆錄所言有何意見（提示並告以要旨）？答：實在」
    、「問：是否熟客可以洗分？答：是」、「當天是否有跟小姐講要洗分？答：是
    ，我有跟小姐講要洗分，但現金尚未拿到就被警察抓了」（詳原審卷第十四頁、
    第十五頁）。核與執行取締勤務之警員丙○○於偵查中供證：「：：杜某走向櫃
    台對小姐說洗分，我問杜某如何玩法，杜某說是一比一，二百分等於二百元：：
    不久他又回到現場，走到櫃台小姐，小姐算好二百元要拿給杜某時，我即出示證
    件，這時小姐就把錢收起來」（詳偵查卷第二十頁），原審供證：「：：乙○○
    喊洗分，我就問他說才洗二百分而已，為何要洗，他說二百分也要洗，不然輸了
    什麼就沒有了，之後他就跑到櫃台去，小妹拿二百元給他，我就把我的證件拿出
    來，小妹又把二百元拿回去，所以我不敢硬拿」（詳原審卷第四十二頁）及本院
    供證：「：：當時我有向杜先生說只有幾百元而已，他說不換等一下會被吃掉，
    店員拿錢出來，我才取締」（詳本院卷第三十一頁）之情節相符，並有現場紀錄
    表及取締賭博性電動玩具查扣ＩＣ板對照表附卷可按。
三、至乙○○嗣雖辯稱：警訊所載不實，偵訊係檢察官逼其承認，不得採為證據云云
    ，惟查乙○○除於警訊、偵查中承認洗分兌換現金外，於原審審理時，亦坦承上
    情屬實，已如前述，況警訊時有里長到派出所關心，筆錄係據實製作，業據警員
    丙○○於本院供述明確，乙○○亦供認製作筆錄時有里長在場關心無誤，至檢察
    官偵訊時，雖語氣稍為嚴厲，惟僅質問洗分之真意是否為兌換現金，並曉以大義
    ，請其據實陳述，乙○○即坦承「洗分即兌換現金」，並無逼其承認洗分即兌換
    現金，均分別原審及本院勘驗錄音帶無誤，有勘驗筆錄可查（詳原審卷第六十九
    頁、本院卷第三十七頁），故被告乙○○此部分之辯解，亦不足取。
四、綜上所述，被告等所辯：「益群電子遊戲場」係經台南市政府核准經營之合法電
    子遊戲場，僅供客人把玩娛樂，並無與客人以積分兌換現金之賭博行為等語，顯
    係卸責之詞，均不足採，本件事證已臻明確，自應依法論科。查被告丁○○、甲○○以「益群電子遊戲場」內之電動玩具與客人對賭，並以積分兌換現金，以之
    為業，核其所為係犯刑法第二百六十七條之常業賭博罪，被告乙○○在公眾得出
    入之場所賭博財物，係犯刑法第二百六十六條第一項前段之賭博罪，被告丁○○
    與甲○○二人有犯意聯絡及行為之分擔，均屬共同正犯。賭博性電動玩具「金牌
    瑪琍」一台、「孔雀王二代」一台、「孔雀物語」一台、「新象王」一台、「金
    蘋果連線」一台、「水果盤」二台、「象棋麻將」一台、「梭哈樸克」一台、「
    滿貫大亨麻將」一台、「獅子王」一台（共含ＩＣ板十一塊）及新台幣貳百，均
    屬當場賭博之器具與在兌換籌碼處之財物，均依型法第三百六十六條第二項宣告
    沒收。
五、原審不察，遽予無罪之諭知，自有未洽，檢察官上訴意旨，指摘原判決不當，非
    無理由，自應予撤銷改判，爰審酌被告等之犯罪手段、品行、智識程度、所生危
    害及犯罪後不知悔過等一切情狀，量處如主文第二、三所示之刑，並分別諭知易
    科罰金及易服勞役之折算標準，扣案之賭具及財物，並依法宣告沒收。
據上論斷，應依刑事訴訟法第三百六十九條第一項前段、第三百六十四條、第二百九
十九條第一項前段、刑法第二十八條、第二百六十六條第一項、第二項、第二百六十
七條、第四十一條前段、第四十二條第二項、罰金罰鍰提高標準條例第一條前段、第
二條，判決如主文。
本案經檢察官劉欽銘到庭執行職務。
中    華    民    國      九十二      年      七      月      三        日
                                  臺灣高等法院臺南分院刑事第五庭
                                      審判長法官  楊    明    章
                                            法官  沈    揚  仁
                                            法官  戴    勝    利
右正本證明與原本無異。
不得上訴。
                                      法院書記官  吳    銘    添
中    華    民    國      九十二      年      七      月      四        日
附錄：本判決論罪科刑法條：
刑法第二百六十六條：在公共場所或公眾得出入之場所賭博財物者，處一千元以下罰
                    金。但以供人暫時娛樂之物為賭者，不在此限。
                    當場賭博之器具與在賭檯或兌換籌碼處之財物，不問屬於犯人
                    與否，沒收之。
刑法第二百六十七條：以賭博為常業者，處二年以下有期徒刑，得併科一千元以下罰
                    金。


司法院資訊處製作；財團法人民間司法改革基金會備份。
